Minutes et répertoires du notaire Nicolas BAULDRY, janvier 1633 - décembre 1642 (étude XIX)
Archives nationales
- Minutes de Nicolas BAULDRY, janvier 1633 - décembre 1642; MC/ET/XIX/404 - MC/ET/XIX/424
  - Minutes. 1638, janvier - juin, janvier - juin 1638; MC/ET/XIX/415
    - § Mise en apprentissage durant 4 ans par Denis REGNAULT, manouvrier à Beauvais, de Denis, son fils âgé de 13 ans, chez Jean GIRARD, maître cordonnier, rue Dauphine, moyennant 30 l.ts., 26 mai 1638; MC/ET/XIX/415
    - § Attestation par Alexandre de CAMBON, écuyer, capitaine au régiment de la Couronne, que Baudouin BASCLAIR est employé en qualité de l'agent de ladite Compagnie dudit sieur de CAMBON dudit régiment pour le service du Roi., 27 mai 1638; MC/ET/XIX/415
      attestation
    - § Mise en apprentissage durant 2 ans par Marguerite MOREAU, veuve de Pierre CHASTELLIER, maître rôtisseur, demeurant porte Baudroyer, de Magdelaine CHASTELLIER, sa fille, chez Benigne PASSERAT, couturière en linge, rue aux Ours, moyennant 18 l.ts., 28 mai 1638; MC/ET/XIX/415
    - § Mise en apprentissage durant 6 ans par Antoine CHOMEL, maître des requêtes, de Gilles BRUYANT, un de ses domestiques, âgé de 21 ans, natif de la Tulle en Picardie, chez Brice FIENÉ, maître chandelier en suif, rue Saint-Antoine, paroisse Saint-Paul, moyennant VII/XX/V l.ts., 28 mai 1638; MC/ET/XIX/415
    - § Bail durant 9 ans par Claude-Pierre et Antoine CHOMEL, frères, de divers héritages leur appartenant., 31 mai 1638; MC/ET/XIX/415
    - § Mariage de André GRAY, maître d'hôtel du comte de Gray, natif de Rumclye (?) en Ecosse proche Dundee, fils de feu Robert de GRAY, écuyer, et de Barbe RAY, son épouse, avec Geneviève PAUBERT, fille de Catherine de LAISTRE, veuve de François PAUBERT, capitaine ordinaire du charrois de l'artillerie., 31 mai 1638; MC/ET/XIX/415
      contrat de mariage; Gray, André
    - § Mise en apprentissage durant 4 ans de Pierre COVILLE, âgé de 19 ans, natif de Mont Saint-Père près Ch/on/ Thierry, chez Noël TIPHAINE, ROTISSEUR, demeurant au Vieil Cimetière, paroisse Saint-Jehan. Pas de frais d'apprentissage., 7 juin 1638; MC/ET/XIX/415
    - § Obligation par Antoine DARRAS, maître serrurier à Saint-Antoine-des-Champs, et sa femme à Jacques RAYMAULT, maître fourbisseur garnisseur d'épée, pour paiement de deux maisons., 11 juin 1638; MC/ET/XIX/415
    - § Mariage de Denis CLEQUIN, charpentier sur le pont des Changeurs maître Hugues, fils de feu Guilhomme CLEQUIN, charpentier à Brevilliers près Mouzon en Champagne, et Marguerite ROLLIN, sa veuve, avec Marie PESTAT, fille de Denis PESTAT, marchand mercier [meunier], et Marguerite LE ROY, sa femme., 11 juin 1638; MC/ET/XIX/415
      contrat de mariage; Clequin, Denis
    - § Bail de deux MOULINS sur le pont des Chambres maître Hugues, durant 5 ans, moyennant 2 800 £. par an., 11 juin 1638; MC/ET/XIX/415
    - § Quittance par Sébastien VILLAIN, maître menuisier à la Croix Faubin, à Pierre PATTIER, sieur de la Rivière, premier exempt de la connétablie et maréchaussée de France, et sa femme pour travaux exécutés en leur maison à la Croix Faubin., 12 juin 1638; MC/ET/XIX/415
      quittance; Villain, Sébastien
    - § Quittance pour succession d'Anne MILLARD, épouse de Cezard NOBLET, maître chandelier en suif à Saint-Antoine-des-Champs., 12 juin 1638; MC/ET/XIX/415
      quittance; Noblet, Cezard
    - § Quittance par Georges de SAINT-LAURENT, maître couvreur, rue Percée, paroisse Saint-Paul, concernant travaux de couverture à la Croix Faubin., 12 juin 1638; MC/ET/XIX/415
      quittance; Saint-Laurent, Georges de
    - § Quittance par Thomas BORDIER, charpentier, rue de la Cerizaie, paroisse Saint-Paul, à Louis CALHES, juré du Roi en charpenterie, bourgeois de Paris, de 300 Lts pour travaux exécutés au pont de bois devant le palais., 13 juin 1638; MC/ET/XIX/415
      quittance; Bordier, Thomas
    - § Bail durant 9 ans par Marie de FOURCY, veuve d'Antoine RUZE, marquis d'Effiat, tutrice de ses enfants mineurs, à Barthelemy, BERAULT, bourgeois d'Auxerre, de tous les revenus de la terre de BEAULCHE près Auxerre, moyennant 4 200 Lts., 16 juin 1638; MC/ET/XIX/415
    - § Conventions entre Henry de FOURCY et Isaac MARTIN de MAUVOY aux termes desquelles, constatant qu'ils sont les derniers intéressés dans l'entreprise des dessèchement des MARAIS de France, accordant que de ce qui proviendra de la cession faite ce même jour à Pierre GEAY, partage sera fait entre eux de 8 parts soit 6 audit FOURCY et les 2 autres audit MARTIN., 16 juin 1638; MC/ET/XIX/415
    - § Cession par Henry de FOURCY, chevalier, président à la Chambre des Comptes, Surintendant des Batiments du Roi, et Isaac MARTIN de MAUVOY, secrétaire général de la Marine de France, à Pierre GEAY, sieur de la Penissière, demeurant à Marais en Aunis, des droits leur appartenant et aux autres associés dans les marais de MARANS, moyennant 60 sols par journal., 16 juin 1638; MC/ET/XIX/415
    - § Quittance par Marie de FOURCY, veuve d'Antoine RUZÉ, marquis d'Effiat, à Magdeleine de MARILLAC, dame de La Boullaye, de la somme de 6 304 L. qui lui fût adjugée suivant un arrêt du 20 mars 1638., 16 juin 1638; MC/ET/XIX/415
    - § Devis des travaux de maçonnerie entrepris par Adam et Jacques ROBELIN, maçons à Paris, mesurés par François PONSARD et Louis NOBLET, juré du Roi en maçonnerie, en date du 29 avril 1638, en suite duquel se trouve la quittance des deux maçons à la date ci dessus pour les murs de clôture de l'abbaye Saint-Antoine-des-Champs., 18 juin 1638; MC/ET/XIX/415
      quittance; devis; Robelin, Adam; Robelin, Jacques; Ponsard, François; Noblet, Louis; maçon
    - § Quittance par Robert THIERRY, marchand bourgeois de Paris, à la Croix Faubin, à Louis CALHES, juré en charpenterie, bourgeois de Paris, de 250 Lts pour fourniture de pierre et plâtre employée pour un mur de clôture d'un chantier appartenant audit CALHES sur le chaussées près la porte Saint-Antoine., 20 juin 1638; MC/ET/XIX/415
      quittance; Calhes, Louis
    - § Réception de Barbe BEAUHAIRE, âgée de 19 ans, fille de défunts Thomas BEAUHAIRE, bourgeois de Paris, et Madeleine RIVES, son épouse, en l'abbaye de SAINT-ANTOINE-DES-CHAMPS, moyennant 4 060 Lts., 21 juin 1638; MC/ET/XIX/415
      Beauhaire, Barbe
    - § Foi et hommage par les religieuses de SAINTE-URSULE au faubourg Saint-Jacques lez Paris à Antoine NICOLAY, chevalier, conseiller du roi en ses Conseils, 1er président de la Chambre dss Comptes, seigneur de Presles et de Goussainville, demeurant rue Bourg Tibourg, à cause du fief Innocent Quinault situé au terroir du Plessis GASSOT en Vexin Français., 23 juin 1638; MC/ET/XIX/415
      Sainte Ursule, religieuse de
    - § Titre nouvel par Henry de FOURCY, chevalier, seigneur de Chessy, Epinay, Trianon, président à la Chambre des Comptes, à cause de son épouse, de terres situées à Villaines, lieudit les Flasches., 28 juin 1638; MC/ET/XIX/415
      titre nouvel; Fourcy, Henry de
    - § Marché de fouille à la CROIX FAUBIN pour Toussaint HUOT, sergent à verge, au Châtelet de Paris., 28 juin 1638; MC/ET/XIX/415
    - § Inventaire après décès de Sébastien CARRE, tisserand en toile, demeurant à Condé en Brie, et Marguerite ROBECY, son épouse, au jour de son décès, veuve au seconde noce de Nicolas CONSCIENCE, cordonnier à Saint-Antoine de Champs., 30 juin 1638; MC/ET/XIX/415
      inventaire; Carre, Sébastien
  - Minutes. 1638, juillet - décembre, juillet - décembre 1638; MC/ET/XIX/416
    - (la) MUETTE lez Paris paroisse Saint-Paul § Bail durant 9 ans d'un jardin à la MUETTE moy. VI/XX/XV Lts par an, 14 novembre 1635; MC/ET/XIX/416
    - § Accords entre Claude MARTIN de MAUVOY, écuyer, conseiller du roi, trésorier de France en Champagne, Claude MARTIN de MAUVOY, écuyer conseiller et trésorier du duc de Guise, et Nicolas VIART, sieur de Villette, conseiller aux Conseils d'état et privé, à cause de Suzanne MARTIN de MAUVOY, son épouse, frère et soeur héritiers de Claude MARTIN de MAUVOY, leur père., 19 mars 1638; MC/ET/XIX/416
      accord; Martin de Mauvoy, Claude
    - § Vente à Marie de FOURCY, veuve d'Antoine Ruze, marquis d'Effiat, d'un grand moulin attenant l'écluse de Briane et terres en dépendant, moyennant 10 000 Lts., 1er juillet 1638; MC/ET/XIX/416
    - § Inventaire après décès de Claude LABBE, à la requete de Jacques DOUZY, sommier de la cuisine du commun du Roi, son mari, et autres., 6 juillet 1638; MC/ET/XIX/416
      inventaire; Labbe, Claude
    - § Bail durant 3 ans par Claude MARTIN de MAUVOY, conseiller du roi, trésorier de France à Chalons, demeurant rue de Berry au marais, d'une grande maison rue du Roy de Sicile, paroisse Saint-Gervais, moyennant 1 100 L. par an., 6 juillet 1638; MC/ET/XIX/416
    - § Mariage de Jean BOULLOT, compagnon jardinier à Saint-Antoine-des-Champs, avec Mathurine LAMBERT, fille majeure de défunts Jacques LAMBERT, manouvrier, et Jeanne GOUVERNEUL, sa femme., 7 juillet 1638; MC/ET/XIX/416
      contrat de mariage; Boullot, Jean
    - § Déclaration par Marie de FOURCY veuve d'Effiat et autres propriétaires des terres desséchés de la Petite Flandre en Saintonge concernant les terres qui leur fut acquises par Abraham CHARLOT., 9 juillet 1638; MC/ET/XIX/416
      déclaration; Marais de France, dessèchement des
    - § Vente par Mathieu ROUSSELET, conseiller du roi, trésorier provincial alternatif de l'extraordinaire des guerres, à Jean LEVESQUE demeurant rue des Francs Bourgeois, de son office de trésorier provincial de l'extraordinaire des guerres au département d'Ile de France, moyennant 27 000 Lts., 14 juillet 1638; MC/ET/XIX/416
      acte de vente; Rousselet, Mathieu
    - § Mariage de Claude MARTIN de MAUVOY, écuyer, conseiller du roi, trésorier de France à Chalons, rue d'Anjou, paroisse Saint-Jehan, fils de feus Daniel MARTIN de MAUVOY, trésorier du duc de Guise, et Marguerite BOURDEREUIL, son épouse, avec Elisabeth ROUSSELET, fille de Mathieu ROUSSELET, conseiller du roi, trésorier de l'extraordinaire des guerres en Ile de France, et Elisabeth JACQUIER, son épouse., 14 juillet 1638; MC/ET/XIX/416
      contrat de mariage; Martin de Mauvoy, Claude
    - § Apprentissage de Pierre LEMERSAIN, manouvrier, rue de la Mortellerie contre l'hotel de Sens, durant 4 ans, chez Jean BENOIST, maître macon., 18 juillet 1638; MC/ET/XIX/416
      contrat d'apprentissage; Lemersain, Pierre; Benoist, Jean
    - § Procuration par Marie de FOURCY, veuve du maréchal d'Effiat, à Gilles LEGALIS, procureur au Parlement, pour se transporter à Saint-Malo et vendre le navire Saint-Ignace échoué à Saint-Malo., 18 juillet 1638; MC/ET/XIX/416
    - § Inventaire après décès de Jacques PRÉVOST, compagnon maçon, à la requête de Catherine LABORNE, sa veuve., 23 juillet 1638; MC/ET/XIX/416
      inventaire; Prévost, Jacques
    - § Inventaire après décès de Jehanne MAHON, à la requête de Hemand LATIESSE, plâtrier à la Croix Forbin., 23 juillet 1638; MC/ET/XIX/416
      inventaire; Mahon, Jehanne
    - § Mariage de Henaud LATIESSE, platrier à la Croix Faubin, avec Catherine LA BORNE, veuve de Jacques PREVOST, compagnon maçon à Saint-Antoine-des-Champs., 24 juillet 1638; MC/ET/XIX/416
      contrat de mariage; Latiesse, Henaud
    - § Mariage de Christophe CORNU, marchand ceinturier, demeurant sur le Pont Notre Dame, avec Anne CLAUSEAU, fille de Pierre CLAUSEAU, marchand panacher, rue Planche Mibray, paroisse Saint-Jacques de la Boucherie, et de Catherine DEMARINE, son épouse décédée., 25 juillet 1638; MC/ET/XIX/416
      contrat de mariage; Cornu, Christophe
    - § Contrat d'échange entre Henry de FOURCY, seigneur de Clessy Trianon et Epinay, surintendant des bâtiments et Président à la Chambre des Comptes, et Pierre ROBERT, conseiller secrétaire du roi, Maison et Couronne de France et de ses finances, de marais situés près Pont Saint-Maixant en Picardie, contre 225 £. de rentes., 25 juillet 1638; MC/ET/XIX/416
      échange; Marais de France, dessèchement des
    - § Bail d'une place dans le CIMETIERE SAINT JEAN., 26 juillet 1638; MC/ET/XIX/416
    - § Bail de maison rue du ROI DE SICILE, moyennant 350 £. par an., 27 juillet 1638; MC/ET/XIX/416
    - § François LEPAGE, maître tapissier, rue Saint-Martin, paroisse Saint-Nicolas-des-Champs, promet à Nicolas BLANCHIN de lui fournir divers éléments de TAPISSERIE pour garnir des meubles., 27 juillet 1638; MC/ET/XIX/416
      Tapisserie, marché de
    - § Testament de Nicolas DECHEUVREUX, bourgeois de Paris, rue Sans Chef, paroisse Saint-Paul, à l'enseigne de l'écu de France, et Jehanne DU BAC, son épouse., 29 juillet 1638; MC/ET/XIX/416
      testament; Decheuvreux, Nicolas
    - § Bail durant 5 ans d'un corps de logis rue CLOCHE PERCE, moyennant 500 l. par an., 29 juillet 1638; MC/ET/XIX/416
    - § Réception de Celeste de HARVILLE, née le 28 novembre 1612 en la paroisse Saint-André des Arts, fille de feus Louis de HARVILLE, seigneur de la Grange et Palaiseau, et Françoise SERVIN, sa femme, au monastère de la CONCEPTION de la VIERGE, rue neuve Saint-Honoré, moyennant 36 000 L. lui appartenant., 13 août 1638; MC/ET/XIX/416
      Harville, Celeste de
    - § Testament de Celeste de HARVILLE, fille de feus Louis de HARVILLE, seigneur de la Grange Palaiseau, et Françoise SERVIN, son épouse, avant de faire profession au monastère de la Conception de la Vierge., 13 août 1638; MC/ET/XIX/416
      testament; Harville, Celeste
    - § Mariage de Jacques SOUCHET, fils de Nicolas SOUCHET, procureur fiscal des terres et seigneurie du Temple et Saint-Mandé, et de feue Anne NIVERT, son épouse, avec Claude PONCHEVAL, fille de Pierre PONCHEVAL, cocher de Mgr de Metz, et de feue Catherine ANDRY, son épouse., 17 août 1638; MC/ET/XIX/416
      contrat de mariage; Souchet, Jacques
    - § Bail durant 6 ans d'une maison rue de la MORTELLERIE, moyennant 460 £. par an., 17 août 1638; MC/ET/XIX/416
    - § Testament de Magdelaine TILLY, épouse de Leonnard CHAVENAS, valet de garde robe du Roi, bourgeois de Paris., 18 août 1638; MC/ET/XIX/416
    - § Décharge d'intérêt civil par Gervais BARBETTE, maçon à Saint-Antoine-des-Champs, à Simon DEBAILLOU, maître charpentier, bourgeois de Paris., 20 août 1638; MC/ET/XIX/416
      Barbette, Gervais
    - § Réception de Geneviève GOBELIN, âgée de 11 ans, fille de Jacques GOBELIN, conseiller secrétaire du Roi et de ses finances, maître ordinaire en la Chambre des Comptes, et Marie BACHASSON, son épouse, au monastère de la CONCEPTION de la VIERGE du faubourg Saint-Honoré, moyennant 300 L. de pension annuelle., 25 août 1638; MC/ET/XIX/416
      Gobelin, Geneviève
    - § Mariage de Pierre DESJARDINS, marchand de vin, rue Beaubourg, paroisse Saint-Médéric, fils de feu Antoine DESJARDINS, marchand à Mangerin proche Clermont en Picardie, et de Marie GUYOT, sa femme, avec Marie BARROY, fille de Arnould BARROY, maître serrurier, et de Jeanne FERRON, sa femme., 25 août 1638; MC/ET/XIX/416
      contrat de mariage; Desjardins, Pierre
    - § Inventaire après décès de Pierre DELAMARRE, maître maçon, à la requête de Thomasse LANGOT, sa veuve., 27 août 1638; MC/ET/XIX/416
      inventaire; Delamarre, Pierre
    - § Marché de PLOMBERIE de René DEPUIZY, maître plombier fontainier, rue de la Haute Vannerie, paroisse Saint-Jean en Grève, pour le monastère de la CONCEPTION de la VIERGE au faubourg Saint-Honoré., 27 août 1638; MC/ET/XIX/416
      marché; plombier
    - § Quittance par Sébastien ZAMET, évêque et duc de Langres, Pair de France, conseiller aux conseils d'état et privé, rue de Grenelle, paroisse Saint-Sulpice, ayant droit par transport de sa mère d'une somme due par Charles de LORRAINE, duc de Guise, gouverneur et lieutenant général de Provence, amiral de mers du Levant., 6 septembre 1638; MC/ET/XIX/416
    - § Mise en apprentissage, durant 5 ans, par Marie de LA GRANGE, veuve de Henri de FOURCY, président à la Chambre des Comptes, de Simon BOULLIER, son domestique, âgé de 20 ans, natif de Chessy, durant 5 ans, chez Claude BRISSON, maître menuisier dans l'île Notre Dame. Pas de frais d'apprentissage., 6 septembre 1638; MC/ET/XIX/416
      contrat d'apprentissage; La Grange, Marie; Fourcy, Henri de; Boullier, Simon; Brisson, Claude
    - § Mariage de Germain LE BRUN, maître boulanger pâtissier à Lagny, avec Nicole BATAILLE, veuve de Nicolas BACHELIER, marchand à Paris., 8 septembre 1638; MC/ET/XIX/416
      contrat de mariage; Lebrun, Germain
    - § Apprentissage durant 4 ans de Jacques MORANT, natif de Sonnant près Falaize en Normandie, chez André RAVEAU [RAMEAU], maître plombier fontainier, pour l'entretien des fontaines du duc d'Orleans. Pas de frais d'apprentissage., 9 septembre 1638; MC/ET/XIX/416
      contrat d'apprentissage; plombier
    - § Mariage de Guillaume GODART, maître tissutier rubanier, rue de Lourcine au faubourg Saint-Marceau, avec Jehanne RANDON, fille de défunt RANDON, cordonnier., 14 septembre 1638; MC/ET/XIX/416
      contrat de mariage; Godart, Guillaume
    - § Testament de Philippe de DECHARNETTE, épouse de Pierre PORLIER, voiturier par terre, demeurant sur le quai du port au foin., 15 septembre 1638; MC/ET/XIX/416
      testament; Decharnette, Philippe de
    - § Bail d'un MOULIN sous la 4e arche du pont Notre-Dame., 15 septembre 1638; MC/ET/XIX/416
    - FERRAS (Louise) ep. de Jehan de MONHEROU; trésorier de l'argenterie § Promesse d'adjudication du Châtelet de Paris d'une maison rue Saint-Paul et rue des prêtres autrement de Jouy, 18 septembre 1638; MC/ET/XIX/416
      Ferras, Louise
    - § Testament de Jehanne BUZAY, veuve de Jehan Villeneuve, juré porteur de grains., 19 septembre 1638; MC/ET/XIX/416
      testament; Buzay, Jeanne
    - § Inventaire après décès de Philippe DECHARNETTE, veuve en première noce de Jehan PETIT, à la requête de Pierre PORLIER, voiturier par terre, son mari en seconde noce., 22 septembre 1638; MC/ET/XIX/416
      inventaire; Decharnette, Philippe
    - § Transport de bail de maison située PLACE MAUBERT, angle de la rue des 3 ports., 24 septembre 1638; MC/ET/XIX/416
    - § Mise en apprentissage durant 6 ans par Claude CHOMEL, demeurant île Notre-Dame, de Pierre DESJARDINS, l'un de ses serviteurs, âgé de 20 ans, natif de Villiers Saint-Paul, chez Pierre BERTRAND, maître scellier, lormier carossier, moyennant IX/XX/ Lts., 25 septembre 1638; MC/ET/XIX/416
    - § Bail d'une maison située dans la CIMETIERE SAINT JEAN, moyennant 400 l. pour chacune des 6 années., 26 septembre 1638; MC/ET/XIX/416
    - § Vente par Guillaume Dumée, peintre ordinaire du roi, demeurant rue des Rosiers, paroisse Saint-Gervais, à Robert Legros, praticien, demeurant à Yerres en Brie, de plusieurs pièces de terres au terroir d'Ozouer-le-Voulgis, censive des Célestins de Marcoussis, moyennant 300 l. payables à la Saint-André. À la suite: - 1638, 16 décembre.- Quittance par Dumée, en présence de son fils Toussaint Dumée, peintre ordinaire du roi., 5 octobre 1638; MC/ET/XIX/416
      Documents du Minutier central concernant les peintres, sculpteurs et graveurs au XVIIe siècle (1600-1650), par Marie-Antoinette Fleury et Martine Constans, tome II [études XI à XX, 2445 actes], Paris, Archives nationales, 2010, notice n°730 (instrument de recherche imprimé dématérialisé, certaines notices sont plus détaillées dans la version intégrale accessible en ligne par la rubrique 'Autres instruments de recherche', voir contexte dans le Plan d’orientation général - Notaires de Paris, guides thématiques du Minutier).
    - § Inventaire après décès de Marie THOMAS, veuve de Gabrielle de Masparault, écuyer, seigneur de Grand Val, Conseiller au Grand Conseil, et en première noce de Louis MAILLARD, à la requête de ses enfants., 12 octobre 1638; MC/ET/XIX/416
      inventaire; Thomas, Marie
    - § Quittance à Charles BENOIST, juré en maçonnerie, bourgeois de Paris, et Jehan BENOIST, son fils, maître maçon, concernant obligation précédente., 13 octobre 1638; MC/ET/XIX/416
      obligation; quittance; Benoist, Charles
    - § Réception de Marie PACOT, fille de Pierre PACOT, marchand boulanger à Saint-Denis, et de Marguerite de MONTHOILÉ, son épouse, décédés au monastère de la CONCEPTION de la VIERGE, moyennant 300 l.ts., 14 octobre 1638; MC/ET/XIX/416
      Pacot, Marie
    - § Réception de Geneviève Elisabeth BLANQUET, filles de François BLANQUET, conseiller du Roi, correcteur en la Chambre des Comptes, et de Elisabeth de CORDES, son épouse, au monastère de la CONCEPTION de la VIERGE au faubourg Saint-Honoré, moyennant la somme de 600 l.ts., 14 octobre 1638; MC/ET/XIX/416
      Blanquet, Geneviève Elisabeth
    - § Mariage de Philippe DARGONNE, sergent royal exploitant par tout le royaume, demeurant à Creil en Picardie, fils de André DARGONNE, sergent royal, et de Catherine DEURECHOT, son épouse, avec Benigne PASSERAT, jugée de 17 ans, fille de Christophe PASSERAT, facteur de marchands deniers aux Ornes, décédé, et Apolinne JACQUEMIN, sa veuve., 21 octobre 1638; MC/ET/XIX/416
      contrat de mariage; Dargonne, Philippe
    - § Mise en apprentissage, durant 4 ans, par Pierre LANGLOIS, marchand bourgeois de Paris, rue Bourdelle, paroisse Saint-Etienne du Mont, de Pierre GUIBET, natif de Rocquencourt en Picardie, âgé 23 ans, chez Innocent TERVISIEN, maître cordonnier, moyennant 48 l.ts., 21 octobre 1638; MC/ET/XIX/416
    - § Marché conclu pour le nettoiement des rues des Blancs manteaux et environs (liste des rues)., 22 octobre 1638; MC/ET/XIX/416
      marché; Nettoiement, Marché de
    - § Inventaire après décès de Anne BAILLET, à la requête de Guillaume GODARD, maître tissutier rubannier, son mari, tuteur de Jean GODARD, son fils âgé de 6 ans., 23 octobre 1638; MC/ET/XIX/416
      inventaire après décès; Baillet, Anne
    - § Quittance par Pierre Jacquet, dit Grenoble, maître peintre sculpteur, et sa femme, Marguerite Mahon, à Gilles Gennet, chargeur de bois en charrette aux ports de la Tournelle, Pavé et Malaquais, et maître tourneur en bois, tous demeurant rue de la Tisseranderie, de 800 l. restant sur les 2 000 dues par obligation du 3 septembre 1636 passée devant Cornille et Charlet, moyennant quoi les Grenoble renoncent à toutes poursuites., 26 octobre 1638; MC/ET/XIX/416
      Documents du Minutier central concernant les peintres, sculpteurs et graveurs au XVIIe siècle (1600-1650), par Marie-Antoinette Fleury et Martine Constans, tome II [études XI à XX, 2445 actes], Paris, Archives nationales, 2010, notice n°1128 (instrument de recherche imprimé dématérialisé, certaines notices sont plus détaillées dans la version intégrale accessible en ligne par la rubrique 'Autres instruments de recherche', voir contexte dans le Plan d’orientation général - Notaires de Paris, guides thématiques du Minutier).
    - § Inventaire après décès de Charles JANDON, mesureur de grains, rue de Bretagne, à la requête de Magdelaine DIONNET, sa veuve, tutrice de Marie JANDON, sa fille mineure; Renonciation à la succession le 27 octobre., 26 octobre 1638; MC/ET/XIX/416
      inventaire; Jandon, Charles
    - § Testament de Claude HARDY, veuve de Jacques de Bonnillière, avocat au Parlement, auditeur des causes du Châtelet., 27 octobre 1638; MC/ET/XIX/416
      testament; Hardy, Claude
    - § Testament de Jehanne MARTINÉ, épouse de François MASSE, maître tissutier rubannier, rue neuve des Tournelles, paroisse Saint-Paul., 28 octobre 1638; MC/ET/XIX/416
      testament; Martiné, Jehanne
    - § Testament de François MASSÉ, maître tissutier rubannier, rue neuve des Tournelles, paroisse Saint-Paul., 28 octobre 1638; MC/ET/XIX/416
      testament; Massé, François
    - § Nicolas MILLOY, compagnon maçon à Saint-Germain-des-Prés, quai de la Grenouillère, promet à Toussaint VERGER, maître maçon, rue de la Tisseranderie, paroisse Saint-Gervais, en une maison en construction pour monsieur GONTIER, conseiller au Parlement, rue de la Pie près la Croix Rouge, moyennant 32 sols par toisé de maçonnerie., 2 novembre 1638; MC/ET/XIX/416
      marché; Milloy, Nicolas; Verger, Toussaint; Gontier, M.; maçon